【裁判字號】    95,易,332
【裁判日期】    950331
【裁判案由】    毒品危害防制條例
【裁判全文】
臺灣板橋地方法院刑事判決               95年度易字第332號
公  訴  人  臺灣板橋地方法院檢察署檢察官
被      告  甲○○  21歲民.
上列被告因違反毒品危害防制條例案件，經檢察官提起公訴（九
十五年度毒偵字第一八七號），被告於本院準備程序中就被訴事
實為有罪之陳述，經告知被告簡式審判程序之旨，並聽取當事人
之意見後，合議庭裁定由受命法官獨任進行簡式審判程序，判決
如下：
    主    文
甲○○連續施用第二級毒品，累犯，處有期徒刑肆月，如易科罰
金，以參佰元折算壹日。扣案第二級毒品甲基安非他命壹包（驗
餘淨重零點參捌柒公克）沒收銷燬之；扣案包裝上揭毒品之外包
裝袋壹個沒收之。
    犯罪事實
一、甲○○前於民國九十四年間因偽造文書案件，經臺灣臺北地
    方法院以九十四年度簡字第一一九一號判處有期徒刑三月，
    如易科罰金，以三百元折算一日確定，於九十四年九月二日
    易科罰金執行完畢（於本案構成累犯）。
二、甲○○另於九十三年間因施用毒品案件，經依臺灣臺北地方
    法院九十三年度毒聲字第六四九號裁定送觀察、勒戒後，認
    無繼續施用毒品之傾向，於九十三年十一月十六日釋放出所
    ，並由臺灣臺北地方法院檢察署檢察官以九十三年度毒偵字
    第一二九一號為不起訴處分確定。詎猶不知戒絕毒癮，基於
    施用第二級毒品甲基安非他命之概括犯意，先後於九十四年
    五月間某日以及九十四年十二月二十四日下午三時許，均在
    其位於臺北縣新生北路（檢察官起訴書誤載為新森北路）三
    段五十八號二樓之一住處內，連續二次以將第二級毒品甲基
    安非他命置於玻璃球內點火燒烤產生煙霧吸聞之方式施用第
    二級毒品甲基安非他命。嗣於九十四年十二月二十四日下午
    四時三十分許，為警在臺北縣三重巿雙園街五十七巷三十四
    弄口查獲，並扣得其所有預備供施用之第二級毒品甲基安非
    他命一包（淨重０．四公克，鑑驗用罄０．０一三公克，驗
    餘淨重０．三八七公克）。
三、案經臺北縣政府警察局三重分局報請臺灣板橋地方法院檢察
    署檢察官偵查起訴，甲○○於本院準備程序中就被訴事實為
    有罪之陳述，經告知甲○○簡式審判程序之旨，並聽取當事
    人之意見後，合議庭裁定由受命法官獨任進行簡式審判程序
    。
    理    由
一、按案件由犯罪地或被告之住所、居所或所在地之法院管轄，
    刑事訴訟法第五條第一項定有明文。又依犯罪之性質及日常
    社會生活之經驗判斷，可認一行為本質上即當然包括另一行
    為，或一行為足以吸收另一行為者，僅論一罪，即學理上所
    謂之吸收犯，為實質上一罪。查本案被告甲○○之住、居所
    分別在臺北市○○區○○街二段一０六巷三號、臺北巿中山
    區○○○路○段五十八號二樓之一，又其自承其施用第二級
    毒品甲基安非他命之地點均在其位於臺北巿新生北路住處內
    ，雖均非在本院轄區內；惟被告係於前述時間，在本轄之臺
    北縣三重巿雙園街五十七巷三十四弄口，為警查獲其持有第
    二級毒品甲基安非他命一包，則依其犯罪之性質，其持有第
    二級毒品甲基安非他命之低度行為，應為其施用該毒品之高
    度行為所吸收，是被告被查獲持有毒品之地點，仍屬其犯罪
    地，既在本院所轄範圍內，本院自有管轄權，合先敘明。
二、經查：
  (一)被告在前述時間及地點先後二次施用第二級毒品甲基安非他
    命之犯罪事實，業據其迭於警詢、偵查中及本院訊問時自白
    不諱（見臺灣板橋地方法院檢察署九十五年度毒偵字第一八
    七號偵查卷第八頁至第九頁及第二十頁、本院九十五年三月
    二十一準備程序筆錄及同日簡式審判筆錄），而其於九十四
    年十二月二十四日下午五時十二分許為警採集尿液送臺灣檢
    驗科技股份有限公司以ＧＣ／ＭＳ氣相層析／質譜儀法確認
    檢驗結果，呈安非他命類陽性反應，有該公司出具之濫用藥
    物尿液檢驗報告以及臺北縣政府警察局三重分局查獲毒品案
    件被移送者姓名、代碼對照表各一件附卷可稽（見同上偵查
    卷第十七頁及第二十九頁）；又扣案之透明結晶一包，經送
    臺灣檢驗科技股份有限公司鑑驗結果，檢出含第二級毒品甲
    基安非他命成分（淨重０．四公克，鑑驗用罄０．０一三公
    克，驗餘淨重０．三八七公克），有該公司九十五年一月五
    日ＣＨ／二００五／Ｃ０五二二號濫用藥物檢驗報告影本一
    份在卷供參（見本院卷宗），所含毒品成分與被告尿液中驗
    出之毒品反應一致，足認被告自白確與事實相符。
  (二)按人體施用安非他命後，主要代謝物中有未改變形態之安非
    他命，而無甲基安非他命；人體施用甲基安非他命後，在主
    要代謝物中未改變形態之甲基安非他命佔施用劑量達百分之
    四十三，而安非他命則約為百分之五；且安非他命在國內取
    得不易，施用情形較少，尿液檢驗結果係甲基安非他命陽性
    者佔大部份，此經法務部調查局於九十三年五月四日以調科
    壹字第０九三六二四一三九八０號函釋明在案。則本案被告
    尿液檢驗結果，除呈較少量之安非他命陽性反應外，主要係
    呈現甲基安非他命陽性反應，復參之被告自承其持有預備供
    施用之透明結晶一包，經鑑驗結果，亦呈甲基安非他命陽性
    反應，業如前述，則被告所施用者自應係第二級毒品甲基安
    非他命，而非安非他命；是公訴意旨認被告係施用第二級毒
    品安非他命等語，容有誤會，應予更正。
  (三)再者，被告前於九十三年間因施用毒品案件，經依臺灣臺北
    地方法院九十三年度毒聲字第六四九號裁定送觀察、勒戒後
    ，認無繼續施用毒品之傾向，於九十三年十一月十六日釋放
    出所等事實，併有臺灣高等法院被告前案紀錄表一份存卷足
    憑。是被告於觀察、勒戒執行完畢釋放出所後，五年內再犯
    本案施用第二級毒品犯行堪以認定，應予依法論罪科刑。
三、核被告所為，係犯毒品危害防制條例第十條第二項之施用第
    二級毒品罪。其施用第二級毒品甲基安非他命前、後非法持
    有第二級毒品甲基安非他命之低度行為，應為其施用該毒品
    之高度行為所吸收，均不另論罪。被告先後二次施用第二級
    毒品甲基安非他命之行為，時間緊接，方法相同，所犯係犯
    罪構成要件相同之罪名，顯係基於概括犯意而為，為連續犯
    ，應依刑法第五十六條規定論以一罪並加重其刑。至被告於
    警詢、偵查中及本院訊問時均僅供承其曾於九十四年五月間
    及九十四年十二月二十四日，在臺北巿新生北路住處內施用
    毒品等情，並未自白其在該二時點之間亦有施用毒品之行為
    ，復查無其他積極證據足認被告在該期間內另有施用毒品之
    犯行，是公訴意旨逕認其在該期間內連續多次施用第二級毒
    品一節，尚有誤會；惟公訴人既認此部分與本案論罪科刑部
    分之犯罪事實有連續犯之裁判上一罪關係，爰不另為無罪之
    諭知，併此敘明。按連續數行為而犯同一罪名者，為連續犯
    ，以一罪論，如其連續行為之終了，係在另一犯罪之有期徒
    刑執行完畢後五年以內，自應成立累犯，最高法院三十三年
    上字第一五七七號判例意旨參照（九十五年七月一日以前仍
    得援用）。查被告前於九十四年間因偽造文書案件，經臺灣
    臺北地方法院以九十四年度簡字第一一九一號判處有期徒刑
    三月，如易科罰金，以三百元折算一日確定，於九十四年九
    月二日易科罰金執行完畢，有臺灣高等法院被告前案紀錄表
    一件在卷足憑，則本案被告連續施用毒品行為之終了時間係
    在九十四年十二月二十四日，已在其犯前開偽造文書罪遭判
    處徒刑易科罰金執行完畢後五年以內，自構成累犯，應依刑
    法第四十七條規定加重其刑，並依同法第七十條規定遞加之
    。爰審酌被告前已因施用毒品，經獲得不起訴處分之寬典，
    仍不能戒除毒癮，再次漠視法令禁制而犯本罪，顯見其自制
    能力甚低，惟其施用毒品所生危害，實以自戕身心健康為主
    ，對於他人生命、身體、財產等法益，尚無明顯而重大之實
    害，兼衡其施用毒品之次數以及犯罪後坦承犯行之良好態度
    等一切情狀，量處如主文所示之刑，並諭知易科罰金之折算
    標準，以資懲儆。
四、扣案之第二級毒品甲基安非他命一包（淨重０．四公克，鑑
    驗用罄０．０一三公克，驗餘淨重０．三八七公克），為查
    獲之第二級毒品，不問屬於犯人與否，應依毒品危害防制條
    例第十八條第一項前段規定沒收銷燬之。而扣案包裝上揭毒
    品之外包裝袋一個，係用以包裹毒品，具防止裸露、逸出及
    潮濕之功用，便於攜帶施用，係預備供被告施用第二級毒品
    所用之物，且經被告自承確屬其所有，應依刑法第三十八條
    第一項第二款規定併予宣告沒收。至被告持以施用第二級毒
    品甲基安非他命所用之玻璃球，業經被告陳明已丟棄無訛（
    見本院九十五年三月二十一日簡式審判筆錄），且未據扣案
    ，復查無其他積極證據足認該玻璃球尚仍存在，為免將來執
    行困難，故不予宣告沒收，附此敘明。
據上論斷，應依刑事訴訟法第二百七十三條之一第一項、第二百
九十九條第一項前段，毒品危害防制條例第十條第二項、第十八
條第一項前段，刑法第十一條前段、第五十六條、第四十七條、
第四十一條第一項前段、第三十八條第一項第二款，罰金罰鍰提
高標準條例第二條，判決如主文。
本案經檢察官陳鴻濤到庭執行職務。
中    華    民    國    95    年    3     月    31    日
                  刑事第七庭  法  官  王  瑜  玲
上列正本證明與原本無異。
如不服本判決，應於判決送達後10日內向本院提出上訴狀（應附
繕本），上訴於臺灣高等法院。
中    華    民    國    95    年    3     月    31    日
                              書記官  黃  頌  棻
附錄本案論罪科刑法條全文：
毒品危害防制條例第十條
施用第一級毒品者，處六月以上五年以下有期徒刑。
施用第二級毒品者，處三年以下有期徒刑。


司法院資訊處製作；財團法人民間司法改革基金會備份。
